【裁判字號】    96,重訴,938
【裁判日期】    970229
【裁判案由】    給付租金
【裁判全文】
臺灣臺北地方法院民事判決             96年度重訴字第938號
原      告  中華票券金融股份有限公司
法定代理人  甲○○
訴訟代理人  謝協昌律師
被      告  東日山物流國際股份有限公司
法定代理人  乙○○
訴訟代理人  柏有為律師
            張峪嘉律師
被      告  東逸企業股份有限公司
法定代理人  丙○○
訴訟代理人  秀蕊律師
上列當事人間給付租金事件，本院於中華民國97年2月14日言詞
辯論終結，判決如下：
    主  文
被告東日山物流國際股份有限公司應給付原告新臺幣柒佰捌拾柒
萬捌仟貳佰參拾肆元及如附表一所示之利息。
被告東逸企業股份有限公司應給付原告新臺幣參仟零貳拾參萬零
柒拾參元及如附表二所示之利息。
本判決第一、二項中於被告合計給付原告本金共新臺幣參仟壹佰
零陸萬捌仟零貳拾參元後，其餘被告免給付義務。
原告其餘之訴駁回。
訴訟費用由原告負擔四分之一，其餘由被告負擔。
本判決第一項及第二項部分，於原告分別以新臺幣貳佰陸拾貳萬
陸仟元及新臺幣壹仟零柒萬柒仟元或同面額之臺北市公債九十三
年度債票為被告東日山物流國際股份有限公司及被告東逸企業股
份有限公司供擔保後，得假執行；被告東日山物流國際股份有限
公司與被告東逸企業股份有限公司分別以新臺幣柒佰捌拾柒萬捌
仟貳佰參拾肆元及新臺幣參仟零貳拾參萬零柒拾參元為原告預供
擔保，得免為假執行。
原告其餘假執行之聲請駁回。
    事實及理由
甲、程序部分：
    按訴狀送達後，原告不得將原訴變更或追加他訴，但擴張或
    減縮應受判決事項之聲明者不在此限，民事訴訟法第255條
    第1項第3款定有明文。原告起訴時訴之聲明第1項及第2項原
    主張被告東日山物流國際股份有限公司（下稱東日山公司）
    及東逸企業股份有限公司（下稱東逸公司）應分別給付原告
    新臺幣（下同）827萬2,146元、3,272萬9,073元，及分別自
    民國96年4月1日、95年5月1日起至清償日止按年息5％計算
    之利息。嗣於本案繫屬中，原告先將訴之聲明第1項及第2項
    變更為東日山公司及東逸公司應分別給付原告2,481萬6,438
    元、4,739萬7,081元，及分別自96年4月1日、95年5 月2日
    起至清償日止按年息5％計算之利息（見本院卷第137 頁）
    ；後又變更為東日山公司及東逸公司應分別給付原告如附表
    三及附表四所示之金額及利息（見本院卷第163頁、第165至
    166頁）；復於96年12月26日本院準備程序中變更為東日山
    公司及東逸公司應分別給付原告如附表三第一至三項及附表
    四第一至十一項所示之金額及利息（見本院卷第163頁、第1
    65至166頁；再於97年2月14日更正附表四第一項之金額為53
    6萬5,682元。核原告所為之變更，均屬擴張或減縮應受判決
    之事項，按諸上揭規定，自應准許之。
乙、實體部分：
一、原告主張：
  (一)訴外人東雲股份有限公司（下稱東雲公司）積欠原告8億元
    ，原告向臺灣臺南地方法院（下稱臺南地院）聲請發支付命
    令，該院以90年度促字第65083號支付命令督促東雲公司給
    付5,000萬元及自90年8月22日起至清償日止按年息15％計算
    之利息，並賠償115元程序費用確定。原告持上開支付命令
    聲請強制執行，經本院於95年4月27日以95年執助字第1209
    號執行命令（下稱系爭移轉命令）命東雲公司對東日山公司
    及東逸公司之租金債權，於5,000萬元之範圍內，將每月租
    金債權移轉於原告；嗣於96年4月3日復以本院96年執助字第
    655號執行命令命東雲公司對東逸公司之租金債權，於7億
    5,000萬元範圍內，將每月租金債權移轉於原告。
  (二)就東日山公司部分：東雲公司與東日山公司間訂有租賃契約
    ，期間自83年1月1日至102年12月31日，並於93年7月8日簽
    訂房屋租賃補充協議書，協議自94年7月1日起，每月租金修
    訂為275萬7,382元，即東雲公司自94年7月1日起，對被告東
    日山公司有每月租金債權275萬7,382元。原告於95年6月2日
    發文被告東日山公司，同意東日山公司自行修繕租賃物墊款
    297萬9,952元自95年4月起分8個月扣抵，即自每月應給付之
    租金中扣抵37萬2,494元。被告東日山公司依上開命令已支
    付原告1,595萬2,025元，自96年1月1日起即拒絕給付。
  (三)就東逸公司部分：東雲公司與東逸公司訂有租賃契約，期間
    自82年開幕日後20年屆滿，並於91年6月簽訂「有關調降租
    金之補充協議書」，協議自95年1月1日起至95年12月31日止
    ，每月租金為268萬2,841元，自96年1月1日起至96年12月31
    日止，每月租金為268萬1,168元。即東雲公司對東逸公司自
    95年1月1日起至95年12月31日止，有每月租金債權268萬2,8
    41元，自96年1月1日起至96年12月31日止有每月租金債權26
    8萬1,168元。東逸公司迄未支付原告任何款項。
  (四)爰依租賃契約之法律關係，請求被告依系爭移轉命令對原告
    為給付，並聲明：1.東日山公司應給付原告如附表三第一項
    至第三項所示之金額及利息；2.東逸公司應分別給付原告如
    附表四第一項至第十一項所示之金額及利息（第一項之金額
    更正為536萬5,682元）；3.願以臺北市公債93年度債票供擔
    保，請准宣告假執行。
二、被告東日山公司則以下列情詞置辯，並聲明：原告之訴及假
    執行之聲請均駁回；如受不利判決，願供擔保免為假執行。
  (一)原告本件據以請求之執行命令原為本院95年執助字第1209號
    執行命令，其所表彰之權利為5,000萬元，惟自95年4月起至
    同年12月止，東日山公司已支付1,595萬2,025元，加計原告
    同意扣抵之修繕費297萬9,952元及訴之聲明所示金額，顯已
    超過5,000萬元。
  (二)原告雖於96年4月3日以96年執助字第655號對東逸公司追加
    執行7億5,000萬元，並改稱原95年度執助字第1209號執行命
    令係對東日山公司主張，惟該執行命令既係對兩被告共同主
    張5,000萬元，東逸公司如有給付，自應先就5,000萬元部分
    收清償之效果，非可由原告任意割裂適用。
  (三)東日山公司於95年12月29日受讓東展公司對東雲公司之3,00
    0萬元債權，並通知東雲公司受讓債權及抵銷租金後，已發
    生抵銷之效力，東日山公司並無繼續給付租金與原告之義務
    。
  (四)東日山公司縱有支付原告租金之義務，惟原先東雲公司因無
    法開立發票，故東日山公司每月實際支付之租金金額僅為26
    2萬6,078元，是原告僅得請求96年1至3月之租金總額為787
    萬8,234元，而非請求每月275萬7,382元，總計827萬2,146
    元。
三、被告東逸公司則以下列情詞置辯，並聲明：原告之訴及假執
    行之聲請均駁回；如受不利判決，願供擔保免為假執行。
  (一)東雲公司曾經臺南地院以94年破字第3號裁定為破產宣告，
    是東逸公司並非故意拒付租金，係待東雲公司破產宣告裁定
    確定或廢棄後，再依法處理，有不可歸責之原因，原告不應
    請求遲延利息。
  (二)原告於96年9月19日準備程序中同意東逸公司扣抵自行修繕
    租賃物費用249萬9,000元，就此部分主張與原告訴之聲明如
    附表四第一項所示之金額為抵銷。
四、兩造不爭執事項：
  (一)東雲公司積欠原告5,000萬元，原告向臺南地院聲請發支付
    命令，該院以90年度促字第65083號支付命令督促東雲公司
    給付原告5,000萬元及自90年8月22日起至清償日止按年息15
    ％計算之利息，並賠償115元程序費用確定（見本院卷第8、
    9頁）。
  (二)原告持上開支付命令聲請強制執行，經本院於95年4月27日
    以95年執助字第1209號執行命令命東雲公司對被告之租金債
    權，於5,000萬範圍內，將每月租金債權移轉於原告（見本
    院卷第10、11頁），東逸公司於95年5月2日收受執行命令；
    嗣於96年4月3日復經本院96年執助字第655號執行命令命東
    雲公司對東逸公司之租金債權，於7億5千萬範圍內，將每月
    租金債權移轉於原告（見本院卷第131頁），東逸公司於96
    年4月12日收受執行命令。
  (三)東雲公司與東日山公司間訂有租賃契約，期間自83年1月1日
    至102年12月31日，並於93年7月8日簽訂房屋租賃補充協議
    書，協議自94年7月1日起，每月租金修訂為275萬7,382元，
    即東雲公司自94年7月1日起，對東日山公司有每月租金債權
    275萬7,382元（見本院卷第12至14頁）。
  (四)原告於95年6月2日發文東日山公司，同意東日山公司自行修
    繕租賃物之墊款297萬9,952元部分，自95年4月起分8個月扣
    抵，即自每月應給付之租金中扣抵37萬2,494元（見本院卷
    第58頁）。
  (五)東日山公司於95年12月29日受讓東展公司對東雲公司之3,00
    0萬元債權，並於同日通知東雲公司受讓債權及抵銷租金（
    見本院卷第58頁及第59頁）。
  (六)東日山公司依系爭移轉命令已支付原告1,595萬2,025元，自
    96年1月1日起即拒絕給付。
  (七)東雲公司與東逸公司訂有租賃契約，期間自82年開幕日後20
    年屆滿，並於91年6月簽訂「有關調降租金之補充協議書」
    ，協議自95年1月1日起至95年12月31日止，每月租金為268
    萬2,841元，自96年1月1日起至96年12月31日止，每月租金
    為268萬1,168元。即東雲公司對東逸公司自95年1月1日起至
    95年12月31日止，有每月租金債權268萬2,841元，自96年1
    月1日起至96年12月31日止有每月租金債權268萬1,168元（
    見本院卷第15至18頁）。
  (八)東逸公司就上開支付命令曾向執行法院聲明異議，經原告提
    起確認之訴，本院以95年重訴字第1012號判決確定認東雲公
    司對被告東逸公司之租金債權在1,515萬8,960元之範圍內存
    在（見本院卷第19至21頁）。
  (九)被告東逸公司迄未支付原告任何款項。
  (十)上海商業儲蓄銀行股份有限公司聲請宣告東雲公司破產事件
    ，經臺南地院以94年破字第3號裁定為破產宣告，該裁定經
    臺灣高等法院臺南分院（下稱臺南高分院）95年破抗字第6
    、7號廢棄，復經最高法院95年臺抗字第715號廢棄並發回臺
    南高分院，又經該院95年破抗更一字第1號廢棄原裁定，駁
    回破產之聲請，並經最高法院以96年台抗字第384號、第385
    號裁定駁回再抗告，即東雲公司所受破產宣告之裁定遭廢棄
    確定（見本院卷第47至49頁）。
  (十一)原告於96年9月19日本院準備程序中同意東逸公司扣抵自行修
    繕租賃物費用249萬9,000元（見本院卷第126、138頁）。
  (十二)臺灣基隆地方法院（下稱基隆地院）於96年3月26日以基院
    生95執良字第1594號執行命令除去東日山公司及東逸公司與
    東雲公司間之租賃權，東逸公司於96年4月3日收受該執行命
    令（見本院卷第153頁）。
五、得心證之理由：
    原告主張東雲公司對東日山公司及東逸公司有上開之租金債
    權，復經本院核發移轉命令，命東日山公司及東逸公司將上
    開租金債權，於5,000萬元之範圍內移轉於原告，東日山公
    司及東逸公司尚分別積欠如附表三第一項至第三項及附表四
    第一項至第十一項（第一項之金額更正為536萬5,682元）所
    示之金額及利息，為東日山公司及東逸公司所否認，並分別
    以前開情詞置辯，是本件之爭點厥為：(一)東日山公司以受讓
    東展公司對東雲公司之3,000萬元債權，為抵銷抗辯，是否
    可採？(二)東日山公司抗辯原告得請求每月之租金債權為262
    萬6,078元，而非275萬7,382元，是否可採？(三)東逸公司抗
    辯其拒付租金不可歸責，原告不應請求遲延利息，是否可採
    ？(四)東逸公司主張以自行修繕租賃物費用249萬9,000元，與
    原告訴之聲明如附表四第一項所示之金額為抵銷，是否可採
    ？(五)原告得請求之金額為若干？茲就上開爭點析述如次：
  (一)東日山公司以受讓東展公司對東雲公司之3,000萬元債權，
    為抵銷抗辯，是否可採？
    按受債權扣押命令之第三債務人，於扣押後，始對其債權人
    取得債權者，不得以其所取得之債權與受扣押之債權為抵銷
    ，民法第340條定有明文。又債權經扣押後，債務人對債權
    人取得之債權；或債務人對於債權人之債權於扣押後始屆清
    償期，且其清償期後於扣押之債權者，於經扣押時尚未成立
    ，或未適於抵銷之狀態，債務人自不得以之為抵銷（最高法
    院91年度台上字第696號判決意旨參照）。經查，東雲公司
    對東日山公司之租金債權，已於95年3月22日為本院所扣押
    ，有本院95年度執助字第1209號執行命令影本在卷可憑（見
    本院卷第10頁），而東日山公司係於該租金債權經扣押後之
    95年12月29日，始取得對東雲公司之債權，依上揭規定及說
    明，東日山公司自不得以之為抵銷，是東日山公司所辯，要
    無足採，東日山公司仍有依系爭移轉命令繼續給付租金與原
    告之義務。
  (二)東日山公司抗辯原告得請求每月之租金債權為262萬6,078元
    ，而非275萬7,382元，是否可採？
    按債務人於受通知時，所得對抗讓與人之事由，皆得以之對
    抗受讓人，民法第299條第1項定有明文。查，東日山公司抗
    辯東雲公司因無法開立發票，故東日山公司原每月實際支付
    之租金金額僅為262萬6,078元乙節，此為原告所不爭執，應
    堪信為真實。依上揭規定，東日山公司於該租金債權移轉於
    原告時所得對抗東雲公司之事由，皆得援引以對抗原告，則
    東日山公司抗辯原告所得請求96年1至3月之租金僅為每月26
    2萬6,078元、總額為787萬8,234元，尚非無據，應屬可採。
    是原告逾此部分之請求，即無理由。
  (三)被告東逸公司抗辯其拒付租金不可歸責，原告不應請求遲延
    利息，是否可採？
  1.按給付有確定期限者，債務人自期限屆滿時起，負遲延責任
    ；遲延之債務，以支付金錢為標的者，債權人得請求依法定
    利率計算之遲延利息，民法第229條第1項及233條第1項前段
    分別定有明文。又債權人受領遲延，或不能確知孰為債權人
    而難為給付者，清償人得將其給付物，為債權人提存之，此
    亦為民法第326條所明定。次按第三人於執行法院發收取或
    移轉命令前，得將對債務人之金錢債權全額或扣押部分提存
    於清償地之提存所，強制執行法第115條之2第1項亦定有明
    文。本件東逸公司於收受移轉命令時，其與東雲公司間就租
    金之給付，係約定：每個月為1期，東逸公司應於每月開始5
    日內開立該月租金，以各月份之5日為到期日之支票交付東
    雲公司，其支票若有到期未獲兌現者，視為租金未為給付等
    語，此有東逸公司與東雲公司間有關調降租金之補充協議書
    在卷足憑（見本院卷第18頁），應認東逸公司就該租金之給
    付有確定期限，即每月之5日，則依上揭規定，東逸公司如
    於每月5日屆滿時未為給付，即應負遲延責任，並不因系爭
    移轉命令之效力存否而有所二致，是原告自得請求依法定利
    率即5％計算之遲延利息。
  2.東逸公司雖抗辯東雲公司於95年5月29日遭臺南地方法院94
    年破字第3號裁定宣告破產，須待東雲公司破產宣告裁定確
    定或廢棄確定，再依法處理，具有不可歸責原因，不負遲延
    責任等語，惟東雲公司受破產宣告之效力為何，對東逸公司
    之租金債務不生影響，東逸公司仍應依限給付，僅給付之對
    象有所不同，東逸公司倘未對原告為給付，亦應向破產管理
    人為給付，作為破產財團之一部，東逸公司如不能確知孰為
    債權人而難為給付時，即應依上揭民法第326條或強制執行
    法第115條之2第1項之規定而提存，要無因此而暫免其給付
    義務而坐收租金孳息之利益，是東逸公司之抗辯，洵無可取
    。
  (四)東逸公司主張扣抵自行修繕租賃物費用249萬9,000元，是否
    可採？
  1.按租賃關係存續中，租賃物如有修繕之必要，應由出租人負
    擔者，承租人得定相當期限，催告出租人修繕，如出租人於
    其期限內不為修繕者，承租人得終止契約或自行修繕而請求
    出租人償還其費用或於租金中扣除之，民法第430條定有明
    文。次按當事人主張之事實，經他造於準備書狀內或言詞辯
    論時或在受命法官、受託法官前自認者，無庸舉證；自認之
    撤銷，除別有規定外，以自認人能證明與事實不符或經他造
    同意者，始得為之，民事訴訟法第279條第1項及第3項亦定
    有明文。本件東逸公司主張扣抵自行修繕租賃物費用249萬
    9,000元，經原告於本院96年9月19日準備程序中為同意（見
    本院卷第126頁），嗣原告改稱東逸公司對於所謂修繕之時
    間、範圍、項目、金額及是否屬出租人修繕責任範疇之舉證
    均付之闕如，東逸公司所稱並不足採等語。經核，抵銷權之
    行使係屬單獨行為，因主張抵銷者單方之意思表示足以發生
    法律關係之變動，使適於抵銷之二債務同歸消滅，是原告於
    上開準備程序中所為之同意，應係對東逸公司主張其於93
    年間支出符合上開民法第430條所規定之修繕費用249萬9,00
    0元等事實為自認，其嗣後改稱東逸公司並未舉證以實其說
    ，核其性質，則屬原告對其自認之撤銷。惟原告並未證明東
    逸公司之主張與事實不符，亦未經東逸公司同意，按諸上揭
    規定，原告撤銷自認，即有未合，應認東逸公司確於93年間
    支出符合民法第430條所規定之修繕費用249萬9,000元。
  2.再按二人互負債務，而其給付種類相同，並均屆清償期者，
    各得以其債務，與他方之債務，互為抵銷；抵銷，應以意思
    表示，向他方為之，其相互間債之關係，溯及最初得為抵銷
    時，按照抵銷數額而消滅，民法第334條第1項前段及第335
    條第1項分別定有明文。查，東逸公司係於93年間支出上開
    修繕費用，而其對東雲公司之租金債務於95年3月始移轉於
    原告，是東逸公司雖於本案繫屬中始為抵銷之意思表示，惟
    依上揭規定，本得溯及最初得為抵銷時，是東逸公司請求抵
    銷原告訴之聲明附表四第一項所請求之金額，即屬有據。惟
    該部分業經原告擴張為536萬5,682元，經扣抵249萬9,000元
    後，則餘286萬6,682元。
  (五)原告得請求之金額為若干？
  1.綜上，原告得向東日山公司請求之金額787萬8,234元（計算
    式：2,626,078×3＝7,878,234），及得向東逸公司請求之
    金額除附表二第1項經抵銷為286萬6,682元，併同其餘第2至
    11項共計為3,023萬73元（計算式：2,866,682＋2,682,841
    ×7＋2,861,168×3＝30,230,073）。
  2.惟本件系爭移轉命令所表彰之權利為5,000萬元，而東日山
    公司自95年4月起至同年12月止，已支付1,595萬2,025元，
    加計原告同意扣抵之修繕費297萬9,952元，共計1,893萬1,
    977元，又原告得向東日山公司及東逸公司請求之金額分別
    為787萬8,234元及3,023萬73元已如上述，是就東日山公司
    已為之給付，併計本件原告得為之請求，合為5,704萬284元
    （計算式：18,931,977＋7,878,234＋30,230,073＝57,040,
    284），顯已超過上開5,000萬元之範圍。
  3.然按所謂不真正連帶債務，係指數債務人以單一目的，本於
    各別之發生原因負其債務，因其中一債務之履行，他債務亦
    同歸消滅者而言。故不真正連帶債務人中之一人所為之清償
    ，如已滿足債權之全部，即應發生絕對清償效力，債權人不
    得再向他債務人請求清償。本件系爭移轉命命係命東雲公司
    對東日山公司及東逸公司之租金債權，在5,000萬元範圍內
    ，將每月租金債權移轉於原告，是東日山公司及東逸公司係
    因上開移轉命令，本於各別與東雲公司之租賃關係，始對原
    告負擔債務，應屬上揭說明所稱之不真正連帶債務，即原告
    得於5,000萬元之範圍內請求東日山公司或東逸公司為給付
    ，是本件併計東日山公司已為之給付及原告之請求，雖逾5,
    000萬元之範圍，然於原告未獲完全之清償前，仍得各別請
    求東日山公司或東逸公司為給付。
六、綜上所述，東日山公司自95年4月起至同年12月止，業已支
    付原告1,595萬2,025元，加計原告同意扣抵之修繕費297萬
    9,952元，共計1,893萬1,977元，原告於此部分之債權即屬
    消滅，是原告僅於3,106萬8,023元（計算式：50,000,000－
    18,931,977元＝31,068,023）之範圍內，對東日山公司或東
    逸公司為請求，而原告得向東日山公司請求之金額787萬8,2
    34元，及得向東逸公司請求之金額3,023萬73元，均未逾上
    開原告得請求之3,106萬8,023元。從而，原告於獲3,106萬8
    ,023 元清償之範圍內，請求東日山公司及東逸公司分別給
    付如主文第1項及第2項所示之金額及利息，洵屬有據，為有
    理由，應予准許。逾此範圍之請求，則屬無據，應予駁回。
七、兩造均陳明願供擔保，聲請宣告假執行或免為假執行，經核
    原告勝訴部分，並無不合，爰分別酌定如主文第5項相當之
    擔保金額宣告之；原告其餘假執行之聲請，因訴之駁回而失
    所附麗，不予准許。
八、本件事證已臻明確，兩造其餘攻擊防禦方法及所提之證據，
    核與判決結果無影響，毋庸一一論述，附此敘明。
九、訴訟費用負擔之依據：依民事訴訟法第79條、第85條第1項
    。
中    華    民    國    97    年    2     月    29    日
                  民事第四庭  審判長法  官  劉坤典
                                    法  官  黃柄縉
                                    法  官  賴武志
以上正本係照原本作成。
如對本判決上訴，須於判決送達後20日內向本院提出上訴狀。
中    華    民    國    97    年    2     月    29    日
                                    書記官  施若娟
附表一
┌──┬─────────────┬────────┬────┐
│編號│     本金（新臺幣元）     │   利息起迄日   │  年息  │
├──┼─────────────┼────────┼────┤
│ 1  │貳佰陸拾貳萬陸仟零柒拾捌  │民國九十六年一月│百分之五│
│    │                          │五日起至清償日止│        │
├──┼─────────────┼────────┼────┤
│ 2  │同上                      │民國九十六年二月│同上    │
│    │                          │五日起至清償日止│        │
├──┼─────────────┼────────┼────┤
│ 3  │同上                      │民國九十六年三月│同上    │
│    │                          │五日起至清償日止│        │
└──┴─────────────┴────────┴────┘
附表二
┌──┬─────────────┬─────────┬────┐
│編號│     本金（新臺幣元）     │   利息起迄日     │  年息  │
├──┼─────────────┼─────────┼────┤
│ 1  │貳佰捌拾陸萬陸仟陸佰捌拾貳│民國九十六年五月五│百分之五│
│    │                          │日起至清償日止    │        │
├──┼─────────────┼─────────┼────┤
│ 2  │貳佰陸拾捌萬貳仟捌佰肆拾壹│民國九十五年六月五│同上    │
│    │                          │日起至清償日止    │        │
├──┼─────────────┼─────────┼────┤
│ 3  │同上                      │民國九十五年七月五│同上    │
│    │                          │日起至清償日止    │        │
├──┼─────────────┼─────────┼────┤
│ 4  │同上                      │民國九十五年八月五│同上    │
│    │                          │日起至清償日止    │        │
├──┼─────────────┼─────────┼────┤
│ 5  │同上                      │民國九十五年九月五│同上    │
│    │                          │日起至清償日止    │        │
├──┼─────────────┼─────────┼────┤
│ 6  │同上                      │民國九十五年十月五│同上    │
│    │                          │日起至清償日止    │        │
├──┼─────────────┼─────────┼────┤
│ 7  │同上                      │民國九十五年十一月│同上    │
│    │                          │五日起至清償日止  │        │
├──┼─────────────┼─────────┼────┤
│ 8  │同上                      │民國九十五年十二月│同上    │
│    │                          │五日起至清償日止  │        │
├──┼─────────────┼─────────┼────┤
│ 9  │貳佰捌拾陸萬壹仟壹佰陸拾捌│民國九十六年一月五│同上    │
│    │                          │日起至清償日止    │        │
├──┼─────────────┼─────────┼────┤
│10  │同上                      │民國九十六年二月五│同上    │
│    │                          │日起至清償日止    │        │
├──┼─────────────┼─────────┼────┤
│11  │同上                      │民國九十六年三月五│同上    │
│    │                          │日起至清償日止    │        │
└──┴─────────────┴─────────┴────┘
附表三
一、被告東日山公司應給付原告2,757,382元及自民國96年1月5
    日起至清償日止按年息5％計算之利息。
二、被告東日山公司應給付原告2,757,382元及自民國96年2月5
    日起至清償日止按年息5％計算之利息。
三、被告東日山公司應給付原告2,757,382元及自民國96年3月5
    日起至清償日止按年息5％計算之利息。
四、被告東日山公司應給付原告2,757,382元及自民國96年4月5
    日起至清償日止按年息5％計算之利息。
五、被告東日山公司應給付原告2,757,382元及自民國96年5月5
    日起至清償日止按年息5％計算之利息。
六、被告東日山公司應給付原告2,757,382元及自民國96年6月5
    日起至清償日止按年息5％計算之利息。
七、被告東日山公司應給付原告2,757,382元及自民國96年7月5
    日起至清償日止按年息5％計算之利息。
八、被告東日山公司應給付原告2,757,382元及自民國96年8月5
    日起至清償日止按年息5％計算之利息。
九、被告東日山公司應給付原告2,757,382元及自民國96年9月5
    日起至清償日止按年息5％計算之利息。
附表四
一、被告東逸公司應給付原告2,682,841元及自民國95年5月5日
    起至清償日止按年息5％計算之利息。
二、被告東逸公司應給付原告2,682,841元及自民國95年6月5日
    起至清償日止按年息5％計算之利息。
三、被告東逸公司應給付原告2,682,841元及自民國95年7月5日
    起至清償日止按年息5％計算之利息。
四、被告東逸公司應給付原告2,682,841元及自民國95年8月5日
    起至清償日止按年息5％計算之利息。
五、被告東逸公司應給付原告2,682,841元及自民國95年9月5日
    起至清償日止按年息5％計算之利息。
六、被告東逸公司應給付原告2,682,841元及自民國95年10月5日
    起至清償日止按年息5％計算之利息。
七、被告東逸公司應給付原告2,682,841元及自民國95年11月5日
    起至清償日止按年息5％計算之利息。
八、被告東逸公司應給付原告2,682,841元及自民國95年12月5日
    起至清償日止按年息5％計算之利息。
九、被告東逸公司應給付原告2,861,168元及自民國96年1月5日
    起至清償日止按年息5％計算之利息。
十、被告東逸公司應給付原告2,861,168元及自民國96年2月5日
    起至清償日止按年息5％計算之利息。
十一、被告東逸公司應給付原告2,861,168元及自民國96年3月5
      日起至清償日止按年息5％計算之利息。
十二、被告東逸公司應給付原告2,861,168元及自民國96年4月5
      日起至清償日止按年息5％計算之利息。
十三、被告東逸公司應給付原告2,861,168元及自民國96年5月5
      日起至清償日止按年息5％計算之利息。
十四、被告東逸公司應給付原告2,861,168元及自民國96年6月5
      日起至清償日止按年息5％計算之利息。
十五、被告東逸公司應給付原告2,861,168元及自民國96年7月5
      日起至清償日止按年息5％計算之利息。
十六、被告東逸公司應給付原告2,861,168元及自民國96年8月5
      日起至清償日止按年息5％計算之利息。
十七、被告東逸公司應給付原告2,861,168元及自民國96年9月5
      日起至清償日止按年息5％計算之利息。


司法院資訊處製作；財團法人民間司法改革基金會備份。
